臺灣臺中地方法院刑事裁定
111年度聲字第1562號
聲  請  人
即  被  告  劉嘉鑫



選任辯護人  邱寶弘律師（已於111年6月15日解除委任）
上列聲請人即被告因過失傷害案件（111年度交簡上字第105號）
，聲請交付法庭錄音光碟，本院裁定如下：
    主    文
聲請駁回。　　
    理    由
一、聲請意旨略以：為將審判期日之錄音內容有關聲請人即被告
    （下稱被告）之訊問及其陳述之事項轉譯為文書提出於法院
    ，爰依刑事訴訟法第44條之1第2項後段規定，聲請許可自費
    交付民國111年5月12日下午準備程序之法庭錄音光碟等語。
二、按當事人及依法得聲請閱覽卷宗之人，因主張或維護其法律
    上利益，得於開庭翌日起至裁判確定後6個月內，繳納費用
    聲請法院許可交付法庭錄音或錄影內容；前開法庭之錄音、
    錄影及其利用保存等相關事項之辦法，由司法院定之，法院
    組織法第90條之1第1項前段、第90條之3定有明文。又司法
    院依法院組織法第90條之3規定訂定法庭錄音錄影及其利用
    保存辦法，該辦法第8條第1項規定，當事人及依法得聲請閱
    覽卷宗之人，因主張或維護其法律上利益，聲請交付法庭錄
    音或錄影內容時，應敘明理由，由法院為許可與否之裁定。
    又法院對於交付法庭錄音、錄影內容之聲請，認有不備程序
    或未附理由，而其情形可以補正者，應定期間先命補正，不
    得逕予駁回；法院為駁回或限制交付內容之裁定者，應以書
    面附具理由為之，亦為法院辦理聲請交付法庭錄音錄影內容
    應行注意事項第2點第3項、第5點第3項所明定。是依上開法
    規之規定，當事人及依法得聲請之人聲請交付法庭錄音或錄
    影內容光碟時，應敘明「因主張或維護其法律上利益」之理
    由，由法院為許可與否之裁定，並非當事人及依法得聲請之
    人聲請交付法庭錄音光碟，法院無須審酌即應准許。
三、經查，本件聲請人即被告（下稱被告）聲請交付法庭錄音，
    惟其內容僅泛稱「為將審判期日之錄音內容有關聲請人即被
    告之訊問及其陳述之事項轉譯為文書提出於法院」等語，並
    未敘述聲請之用途、有何主張或維護其法律上利益之具體理
    由，揆諸前開說明，其聲請程式於法容有未合，本院爰命聲
    請人於5日內補正聲請理由，並經郵務機關於111年5月31日
    送達被告位於臺中市○○區○○街00號11樓之2之居所，因未獲
    晤本人，由受僱人社區管理員代為收受，有本院送達證書1
    份在卷可稽（見本院卷第13頁），是已發生合法送達之效力
    ，則被告補正聲請理由期間應自合法送達翌日即111年6月1
    日起算5日，應至111年6月6日屆滿（6月5日為星期日），惟
    被告迄今仍未補正聲請理由，顯已逾期，揆諸首揭規定，其
    聲請即屬違背法律上之程式，應予駁回。
四、依刑事訴訟法第220條，法院辦理聲請交付法庭錄音錄影內
    容應行注意事項第5點第3項，裁定如主文。
中　　華　　民　　國　　111 　年　　7 　　月　　18　　日
              刑事第八庭  審判長 法  官 高思大  
　　　　 　　　                  法  官 王靖茹  
                  　　 　　　　　法　官 陳鈴香
上正本證明與原本無異。
如不服本裁定，應於送達後5日內，向本院提出抗告狀。
                                書記官  林美萍 
中　　華　　民　　國　　111 　年　　7 　　月　　18　　日